# 购置资产核算

提问人：一云 时间：2022-09-22 12:19:13
陈老师：
某公司购入一个已经出租的固定资产，支付的价格大于该资产的公允价值，请问该差额在哪个科目核算合适？证监会实施问答里说在其他流动资产里核算不合适。
一云

回答人：chenyiwei
“购入一个已经出租的固定资产，支付的价格大于该资产的公允价值”原因是什么？是否因为该资产已有一个长期租约，且该租约的租金超出购买日该资产租金的公允市场价格水平？（例如，该溢价是否基本相当于剩余租赁期内超额租金收入的折现值？）
如果是，则所支付的溢价实际上是针对该项“有利租约”，应确认为单独的一项长期待摊费用，在该租约的剩余出租年限内摊销，与多确认的租金收入配比。